# 请教陈版，被收购方未完成业绩承诺，现金补偿和持有公司股份补偿并回购对利润的影响

提问人：投我以瓜桃李 xrl 时间：2021-07-22 19:33:07
请教陈版，如题，几年前公司发行股份100%收购一家公司，非同一控制下合并收购形成，公司与收购公司原股东约定了业绩承诺条款，去年最后一年没有完成业绩承诺。之前约定： 1 、补偿责任人应当优先以现金进行补偿， 2 、以其持有的公司股份进行补偿，后由公司以 1 元的价格进行回购并予以注销。
请问： 1 、以现金补偿的账务处理是直接计入营业外收入吗； 2 、股份补偿并回购的方式会影响损益吗

回答人：chenyiwei
这涉及或有对价的会计处理问题，可以参考附件。需注意的是附件是 2017 年发布的，所依据的是原金融工具准则，但现在应按新金融工具准则处理。根据新金融工具准则，非同一控制下合并中的或有对价不属于权益工具的，则只能作为以公允价值计量且其变动计入损益的金融资产或金融负债，不能再作为可供出售金融资产。除此以外，附件内容仍适用。
证监会会计监管工作通讯 2017 年第 1 期.pdf
(252.28 KB, 下载次数: 23)
前天 17:03 上传